# 交叉持股下子公司处置部分金融资产的问题

提问人：wy2375 时间：2020-06-24 12:33:10
甲集团下有A、B两个平级子公司，A持股B公司10%股权，作为可供出售金融资产核算，本月A对集团外出售其持有B公司的部分股权，产生了投资收益，A持有的B公司股权剩余部分仍作为可供出售金融资产核算。1.甲集团对本次交易产生的投资收益在合并报表需要做处理吗？按我的理解本质是对外出售金融资产，不需处理。
2.对剩余部分可供出售金融资产，甲集团在编制合并报表时应按类似长投模拟权益法做合并抵销？
合并新手，求解答

回答人：chenyiwei
取决于甲集团是否丧失了对B公司的控制权。
如果不丧失控制权，则在甲的合并报表层面按权益性交易原则处理，不确认损益。
如果丧失了控制权，则在合并报表层面需对剩余股权（包括A持有B的10%股权）按公允价值重新计量，并确认处置损益。
但无论如何，在A的个别报表层面，对B的10%股权并未发生变化，所以无需进行调整。